臺灣高等法院高雄分院刑事判決　　　　　　　　　　九十一年度上易字第九六四號
　　上　訴　人　台灣高雄地方法院檢察署檢察官
　　被　　　告　甲○○
右上訴人因被告竊盜案件，不服臺灣高雄地方法院九十一年度易字第一五七四號中華
民國九十一年五月二十二日第一審判決（起訴案號：臺灣高雄地方法院檢察署九十一
年度偵字第四五二八號），提起上訴，本院判決如左：
      主  文
上訴駁回。
      理  由
一、公訴意旨略以：被告甲○○前因竊盜案件，經台灣高等法院高雄分院判處有期徒
    刑三月確定，於民國八十七年十月九日執行完畢，竟不知悔改，復於九十一年二
    月二日十六時三十分，在高雄縣大寮鄉新厝村一一九之五十二號處，意圖為自己
    不法之所有，與一余姓（正確姓名年籍不詳）男子，基於犯意之聯絡，共同攜帶
    油壓剪、榔頭、活動扳手、梅花扳手、螺絲起子及Ｔ字型扳手等兇器共八支，竊
    取丙○○所有之電纜線，得手後將電纜線放置於機車腳踏板上，為丙○○及乙○
    ○當場發現，報警處理，該余姓男子見狀便騎乘機車逃逸，被告雖亦逃逸，然不
    及將其騎乘之ＵＭＷ—九二五號輕型機車駛離現場，警方遂循線逮捕被告，並於
    案發現場扣得前述機車及上開兇器等物，因而認為被告涉犯刑法第三百二十一條
    第一項第三款之加重竊盜罪嫌。
二、按案件曾經判決確定者，應諭知免訴之判決，刑事訴訟法第三百零二條第一款定
    有明文。又案件曾經判決確定者，應為免訴之判決，此項原則關於實質上一罪或
    裁判上一罪，均有其適用。連續犯係裁判上之一罪，其一部分犯罪事實曾經判決
    確定者，其效力當然及於全部，故檢察官復將其他部分重行起訴，亦應諭知免訴
    之判決（最高法院四十九年台非字第二Ｏ號判例可資參照）。
三、經查：
    (一)被告與姓名年籍不詳之余姓男子，共同基於意圖為自己不法所有之犯意聯絡，
      被告騎乘ＵＭＷ─九二五機車，並攜帶該余姓男子所有油壓剪、榔頭、活動扳
      手、梅花扳手、螺絲起子及Ｔ字型扳手等客觀上具有危險性之兇器共八支，另
      該余姓男子亦騎乘車號不詳之機車，於九十一年二月二日下午某時，至坐落高
      雄縣大寮鄉○○路一一九之五十二號被害人丙○○所有農田，竊取被害人丙○
      ○所有之電纜線，同日下午四時三十分許，二人已竊得約價值新台幣一千元之
      電纜線二條置於ＵＭＷ─九二五機車腳踏板上，尚未離去之際，為乙○○當場
      發現，該余姓男子見狀旋騎機車逃逸，被告則不及騎乘ＵＭＷ—九二五號輕型
      機車即隨後逃離現場，嗣經警扣得ＵＭＷ─九二五機車及上開兇器，再循查扣
      機車而逮捕被告等事實，業據被害人丙○○及證人乙○○分別於警訊指訴及證
      述明，並有ＵＭＷ─九二五機車、油壓剪、榔頭、活動扳手、梅花扳手、螺絲
      起子、Ｔ字型扳手及電纜線二條扣案可佐，再參以被告並未否認於上開時間，
      騎乘上開機車及帶上開工具，至被害人丙○○所有農田之情，被告於警訊固
      辯稱係與該余姓男子在上開處所挖土等語，然於偵查中則辯稱係其一人在上開
      處所小解，因遭人誤認竊盜，乃逃走等語，被告供述既前後不一，亦核與被害
      人丙○○及證人乙○○陳述不符，被告所辯，顯係卸責之詞，不足採信。被告
      竊盜犯行，即堪認定。
    (二)再被告前於九十年九月十八日上午七時五十分許，在高雄市前鎮區○○○○路
      三十一號「穩大冷凍廠」前，趁無人注意之際，下手竊取被害人董新泰所有放
      置在小貨車上之生鮮鱈魚切片食品七箱，再以被害人董新泰所有放置一旁之手
      推車推走而得手，被告此部分竊盜犯行，已經原審法院於九十一年三月五日以
      九十年度易字第四○四○號判處有期徒刑十月，於九十一年三月二十八日確定
      在案，此有原審法院九十年度易字第四○四○號刑事判決書及刑案電話查詢登
      記表附原審卷可稽。
    (三)經互核被告上述加重竊盜及普通竊盜犯行，相隔僅四月餘，時間甚為緊接，且
      所犯為基本構成要件相同之罪，又參以被告在警訊供述目前在找工作之情，足
      認被告應係無正當工作恃以維生，故基於竊盜之概括犯意，先後竊取他人所有
      財物，被告所犯上述加重竊盜罪，與判決確定之普通竊盜罪間，即屬連續犯之
      裁判上一罪關係。再被告於九十一年二月二日犯上述加重竊盜罪，係於九十一
      年三月五日上述普通竊盜罪宣示判決前，揆諸前揭說明，依審判不可分原則，
      被告所犯上述加重竊盜罪，應為前案普通竊盜罪判決之效力所及。
四、原審以被告所犯加重竊盜罪，為前案普通竊盜罪判決之效力所及，因而諭知免訴
    之判決，並說明沒收為從刑之一種，依主從不可分之原則，應附隨於主刑而同時
    宣告之，除有罪、免刑等判決，於裁判時併宣告外，免訴之判決，既無主刑，從
    刑亦失所附麗，故扣案之油壓剪、榔頭、活動板手、梅花板手、螺絲起子及Ｔ型
    板手等物，不應於本案宣告沒收（最高法院七十八年度台非字第七二號判例參照
    ）。原判決認事用法，並無不合，檢察官上訴意旨以被告所犯上述二次竊盜犯行
    ，時間相隔逾四月，行為態樣不同，所竊物品亦有異，顯係分別起意，因而指摘
    判決不當，為無理由，應予駁回。
五、本件係對於原審諭知免訴之判決上訴，認其為無理由而駁回上訴，得不經言詞辯
    論為之。
據上論結，應依刑事訴訟法第三百六十八條、第三百七十二條，判決如主文。
中      華      民      國    九十一    年      七      月    二十二    日
                              臺灣高等法院高雄分院刑事第二庭
                                  審判長法官  曾永宗
                                        法官  邱永貴
                                        法官  郭玫利
右正本證明與原本無異。
不得上訴。
                                  法院書記官  高惠珠
中    華    民    國      九十一      年      七      月    二十二    日
